臺灣臺南地方法院刑事判決
110年度易字第688號
公  訴  人  臺灣臺南地方檢察署檢察官
被      告  黃志如



上列被告因竊盜案件，經檢察官提起公訴（110年度偵字第9036
號），被告於本院審理中就被訴事實為有罪之陳述，本院裁定改
依簡式審判程序審理，判決如下：
    主  文
黃志如犯攜帶兇器踰越牆垣竊盜罪，累犯，處有期徒刑捌月。扣
案如附表編號1至7所示之物（含黑色隨身包壹只）均沒收之。
    犯 罪 事 實
一、黃志如為供己花用，意圖為自己不法之所有，基於加重竊盜
    及侵入他人建築物之犯意，於民國110年4月12日16時許，攜
    帶如附表編號1至7所示之物，其中附表編號1至4所示為客觀
    上足以對人之生命、身體、安全構成威脅，可供兇器使用之
    物，從臺南市○○區○○路0段000號「益通光能科技股份有限公
    司」（下稱益通公司）圍牆損壞處爬入，進入益通公司B棟
    廠房，復在該廠房竊得益通公司所有之銅管連接頭1個，得
    手後即將之放入飼料袋內。嗣因黃志如欲竊取其他物品時，
    遭巡視廠房之益通公司總務課課長謝有利發覺有人侵入報警
    處理，為警尋獲躲在該公司B棟2樓廁所內之黃志如而查獲。
二、案經益通公司訴由臺南市政府警察局第三分局報告臺灣臺南
    地方檢察署檢察官偵查起訴。    
    理  由
一、本件被告黃志如於本院審理中就被訴事實為有罪之陳述，而
    經本院裁定改依簡式審判程序加以審理，依刑事訴訟法第27
    3條之2、第159 條第2 項規定，不適用傳聞法則有關限制證
    據能力之相關規定，合先敘明。
二、認定犯罪事實所憑之證據及理由：
　　上開犯罪事實，業據被告於警詢、偵查及本院審理時坦承不
    諱，核與證人即告訴代理人謝有利於警詢之證述相符，並有
    自願受搜索同意書、搜索扣押筆錄、扣押物品目錄表、扣押
    物品收據、現場及工具照片在卷可稽，並有如附表所示之物
     扣案可佐，足認被告前揭任意性自白，核與事實相符，堪
    予採信。綜上所述，本案事證明確，被告上開犯行，洵堪認
    定，應予依法論科。
三、論罪科刑
  ㈠按刑法第321條第1項第3 款之攜帶兇器竊盜罪，以行為人攜
    帶兇器竊盜為其加重條件，此所謂兇器，其種類並無限制，
    凡客觀上足對人之生命、身體、安全構成威脅，具有危險性
    之兇器均屬之，且祇須行竊時攜帶此種具有危險性之兇器為
    已足，不以攜帶之初有行兇之意圖為必要（最高法院79年台
    上字第5253號判例意旨參照）。經查，被告陳稱所攜帶隨身
    包包內所有如附表編號1至4所示之物，為刀具、金屬材質且
    質地堅硬之物，若持以行兇，客觀上應足對人之生命、身體
    、安全構成威脅，自屬兇器無訛。而刑法第306條第1項所謂
    建築物，則係指住宅以外上有屋面周有門壁，足蔽風雨，供
    人出入，且定著於土地之工作物而言（最高法院101年度台
    非字第140號判決意旨參照）。經查，被告所侵入之益通公
    司B棟廠房，依現場照片觀之（見警卷第55～59頁），不失為
    住宅以外，上有屋面周有門壁，足蔽風雨供人出入，且定著
    於土地之工作物，被告未得益通公司之同意，擅自侵入該公
    司廠房，自屬無故侵入建築物之行為。是核被告持上開兇器
    踰越益通公司圍牆進入廠房行竊，所為係犯刑法第306 條第
    1項之無故侵入建築物罪、同法第321條第1項第2、3 款之攜
    帶兇器踰越牆垣竊盜罪。被告所以一行為觸犯上開2罪名，
    為想像競合犯，從一重加重竊盜罪處斷。
  ㈡另被告前因竊盜（10罪）、施用毒品（1罪）等案件，經本院
    以103年度聲字第1625號裁定應執行有期徒刑3年6月確定，
    於105年9月23日假釋出監，嗣經撤銷假釋，執行殘刑有期徒
    刑1年16日，因累進處遇縮短刑期8日，於108年4月29日縮短
    刑期執行完畢，嗣接續執行他案有期徒刑1年5月，於109年8
    月20日縮短刑期假釋出監，並付保護管束等情，有臺灣高等
    法院被告前案紀錄表、本院公務電話記錄、法務部○○○○○○○○
    函文（見本院卷第69、71頁）在卷可按，其於前開有期徒刑
    之執行完畢之108年4月29日後，5年以內故意再犯本件有期
    徒刑以上之罪，為累犯。本院審酌被告構成累犯之前案，亦
    有相同罪質之竊盜案件，依其犯罪情狀，認為如依累犯規定
    加重最低本刑，並不會使被告所受之刑罰超過其所應負擔之
    罪責，亦不會使其人身自由因此遭受過苛之侵害，無違憲法
    罪刑相當原則及比例原則，依刑法第47條第1項規定，加重
    其刑。
  ㈢審酌被告除因構成累犯部分不予重複評價外，尚有其他竊盜
    案件經起訴判刑，有臺灣高等法院被告前案紀錄表在卷可參
    ，素行不佳，其為供己花用，不思以正當途徑謀取生活上所
    需，而以本件攜帶兇器踰越牆垣之方式，竊取他人財物，被
    告竊得之銅管連接頭財物價值尚輕，且僅竊得該銅管連接頭
    ，經益通公司巡視廠房人員發覺而報警循線查獲，財物已實
    際發還，此有贓物認領保管單1 紙在卷可憑（見警卷第43頁
    ），並考量其犯後坦認犯行，自陳智識程度高職肄業、職業
    為工程現場交管人員、離婚、有2成年子女，現與女友同住
    等語等一切情狀，量處如主文所示之刑
四、沒收部分
  ㈠被告本件犯行所竊得之物品，業經實際合法發還予告訴人，
    已如上述，是被告之犯罪所得既經實際合法發還，自無保有
    何不法利得，依刑法第38條之1第5項規定，不予宣告沒收之
    。
  ㈡扣案如附表編號1至7所示之物（含黑色隨身包1只）放於被告
    隨身包包內，而為被告攜帶行竊所用，業據其陳述明確（見
    本院卷第83頁），爰依刑法第38條第2項之規定，宣告沒收
    之。
  ㈢至附表編號8至15所示之物及其餘扣案物，被告稱係在現場撿
    拾，故非被告所有，不為沒收之諭知。
據上論斷，應依刑事訴訟法第273條之1第1項、第299條第1項前
段，刑法第306條第1項、第321條第1項第2款、第3款、第55條、
第47條第1項、第38條第2項，刑法施行法第1條之1第1項，判決
如主文。
本案經檢察官徐書翰提起公訴，檢察官吳惠娟到庭執行職務。
中　　華　　民　　國　　110 　年　　10　　月　　5 　　日
                  刑事第一庭  法  官  梁淑美
上正本證明與原本無異。　　　　　　　　　
如不服本判決應於收受判決後20日內向本院提出上訴書狀，並應
敘述具體理由。其未敘述上訴理由者，應於上訴期間屆滿後20日
內向本院補提理由書( 均須按他造當事人之人數附繕本) 「切勿
逕送上級法院」。
　　　　　　　                書記官  葉東平　　
中　　華　　民　　國　　110 　年　　10　　月　　5 　　日
附錄本判決論罪科刑法條：
中華民國刑法第306條：
無故侵入他人住宅、建築物或附連圍繞之土地或船艦者，處1年
以下有期徒刑、拘役或9000元以下罰金。
無故隱匿其內，或受退去之要求而仍留滯者，亦同。
中華民國刑法第321條
犯前條第 1 項、第 2 項之罪而有下列情形之一者，處 6 月以
上 5 年以下有期徒刑，得併科 50 萬元以下罰金：
一、侵入住宅或有人居住之建築物、船艦或隱匿其內而犯之。
二、毀越門窗、牆垣或其他安全設備而犯之。
三、攜帶兇器而犯之。
四、結夥三人以上而犯之。
五、乘火災、水災或其他災害之際而犯之。
六、在車站、港埠、航空站或其他供水、陸、空公眾運輸之舟、
    車、航空機內而犯之。
附表
編號 工具 數量 備註 1 美工刀 1支 黑色隨身包包內 2 螺絲起子 1批  3 扳手 1支  4 電線破壞剪 2支  5 頭燈 1個    6  桌上座燈  1個  7 黑色膠帶 1捲  8 螺絲起子 1批 遺留在空調機房內之手提包內 9 大黑色膠帶 5捲  10 電池充電座 3座  11 充電電池 3顆  12 鋼繩 2條  13 棉質手套 5只  14 電動起子座 1檯  15 飼料袋 4個